臺灣臺東地方法院刑事判決
111年度交易字第86號
公  訴  人  臺灣臺東地方檢察署檢察官
被      告  鄭明政


上列被告因公共危險案件，經檢察官提起公訴（111年度偵字第2
897號）後，於本院準備程序進行中，被告先就被訴事實為有罪
之陳述，經檢察官聲請改依協商程序而為判決，本院裁定改行協
商程序，判決如下：    
    主  文
鄭明政犯吐氣所含酒精濃度達每公升零點二五毫克以上而駕駛動
力交通工具罪，累犯，處有期徒刑肆月，如易科罰金，以新臺幣
壹仟元折算壹日。
    事實及理由
一、本件犯罪事實及證據，除證據部分應補充被告鄭明政於本院
    行準備程序時之供述與自白者外，餘均同於檢察官起訴書之
    記載，茲均引用之（如附件）。
二、本件經檢察官與被告於審判外達成協商之合意且被告已認罪
    ，其合意內容為：被告犯吐氣所含酒精濃度達每公升0.25毫
    克以上而駕駛動力交通工具罪，累犯，願受科刑之範圍為有
    期徒刑4月，如易科罰金，以新臺幣1,000元折算1日。經查
    ，上開協商合意並無刑事訴訟法第455條之4第1項所列情形
    之一，檢察官聲請改依協商程序而為判決，本院爰不經言詞
    辯論，於協商合意範圍內為協商判決，合予敘明。
三、應適用之法條：刑事訴訟法第455條之2第1項、第455條之4
    第2項、第455條之8、第454條第2項，刑法第185條之3第1項
    第1款、第47條第1項、第41條第1項前段，刑法施行法第1條
    之1第1項。
四、本判決除有刑事訴訟法第455條之4第1項第1款、第2款、第4
    款、第6款、第7款所定情形之一，或違反同條第2項之規定
    者外，檢察官與被告均不得上訴。
五、如有前項得上訴之情形，得自收受判決送達之日起20日內，
    向本院提出上訴書狀，上訴於第二審法院。
六、本案經檢察官謝長夏提起公訴，檢察官莊琇棋到庭執行職務
    。
中　　華　　民　　國　　111 　年　　10　　月　　14　　日
                  刑事第一庭  法  官  蔡政晏
以上正本證明與原本無異。
本判決除有刑事訴訟法第455條之4第1項第1款、第2款、第4款、
第6款、第7款所定情形之一，或違反同條第2項規定外，檢察官
與被告均不得上訴。如有上開得上訴之情形，應於收受判決後20
日內向本院提出上訴書狀，並應敘述具體理由；其未敘述上訴理
由者，應於上訴期間屆滿後20日內向本院補提理由書「切勿逕送
上級法院」。 
中　　華　　民　　國　　111 　年　　10　　月　　14　　日
                              書記官  林慧芬 
附錄論罪科刑法條：
中華民國刑法第185條之3第1項第1款
駕駛動力交通工具而有下列情形之一者，處三年以下有期徒刑，
得併科三十萬元以下罰金：
一、吐氣所含酒精濃度達每公升零點二五毫克或血液中酒精濃度
    達百分之零點零五以上。
附件：
臺灣臺東地方檢察署檢察官起訴書
                                     111年度偵字第2897號
　　被　　　告　鄭明政　男　41歲（民國00年0月00日生）
　　　　　　　　　　　　住臺東縣○○鄉○○村○○00號
　　　　　　　　　　　　國民身分證統一編號：Z000000000號
上列被告因公共危險案件，業經偵查終結，認應提起公訴，茲將
犯罪事實及證據並所犯法條分敘如下：
　　　　犯罪事實
一、鄭明政前於民國111年間，因酒後駕車之公共危險案件，經臺
    灣臺東地方法院以111年度東交簡字第29號判決判處有期徒刑2
    月確定，甫於111年6月17日易科罰金執行完畢。詎其仍不知悔改
    ，明知飲用酒類不得駕駛動力交通工具，竟於111年7月11日17時
    許，在臺東縣○○鄉○○村○○000號前空地飲用酒類後，仍於同日
    21時許，酒後騎乘車牌號碼000-000號普通重型機車離去。嗣於
    同日21時20分許，騎乘上開機車行經長濱鄉長濱村長濱54之2
    號前，因未戴安全帽及行車不穩，為警攔查，發現酒氣甚重，
    當場對其施以呼氣酒精濃度測試，於同日21時24分許，測得呼
    氣酒精濃度值為每公升1.78毫克，而查獲上情。
二、案經臺東縣警察局成功分局報告偵辦。
　　　　證據並所犯法條
一、上揭犯罪事實，業據被告鄭明政於警詢及偵查中坦承不諱，
    並有當事人酒精測定紀錄表、呼氣酒精測試器檢定合格證書、
    臺東縣警察局舉發違反道路交通管理事件通知單影本、刑案現
    場測繪圖各乙份及現場照片2張等在卷可稽，足認被告之自
    白與事實相符，被告犯嫌應堪認定。
二、核被告所為，係犯刑法第185條之3第1項第1款之公共危險罪
    嫌。又被告前有如事實欄所載之論罪科刑及執行情形，有本署
    刑案資料查註紀錄表1份附卷足參，其於徒刑執行完畢後5年內，
    故意再犯本件有期徒刑以上之罪，為累犯，請依刑法第47條
    第1項及司法院大法官會議第775號解釋意旨，依法加重其刑
    。
三、依刑事訴訟法第251條第1項提起公訴。　
　　此　致
臺灣臺東地方法院
中　　華　　民　　國　 111　　年　　8 　　月　　15 　日
　　　　　　　　　　　　　　　檢察官 謝長夏
本件正本證明與原本無異
中　　華　　民　　國　 111　　年　　8 　　月　　23 　日
　　　　　　　　　　　　　　　書記官 李秋嬋
附錄本案所犯法條全文
中華民國刑法第185條之3
駕駛動力交通工具而有下列情形之一者，處 3 年以下有期徒刑
，得併科 30 萬元以下罰金：
一、吐氣所含酒精濃度達每公升零點二五毫克或血液中酒精濃度
達百分之零點零五以上。
二、有前款以外之其他情事足認服用酒類或其他相類之物，致不
能安全駕駛。
三、服用毒品、麻醉藥品或其他相類之物，致不能安全駕駛。
因而致人於死者，處 3 年以上 10 年以下有期徒刑，得併科 2
百萬元以下罰金；致重傷者，處 1 年以上 7 年以下有期徒刑，
得併科 1 百萬元以下罰金。
曾犯本條或陸海空軍刑法第 54 條之罪，經有罪判決確定或經緩
起訴處分確定，於十年內再犯第 1 項之罪因而致人於死者，處
無期徒刑或 5 年以上有期徒刑，得併科 3百萬元以下罰金；致
重傷者，處 3 年以上 10 年以下有期徒刑，得併科 2 百萬元以
下罰金。